臺灣臺中地方法院臺中簡易庭小額民事判決
110年度中小字第3834號
原      告  林陳秀英
訴訟代理人  黃安琪  
被      告  張承祐  


上列當事人間請求損害賠償事件，本院於民國110年11月24日言
詞辯論終結，判決如下：
    主      文
被告應給付原告新臺幣7,904元，及自民國110年10月28日起至清
償日止，按週年利率5％計算之利息。
訴訟費用新臺幣1,000元由被告負擔。
本判決得假執行。
    爭執事項及理由要領
一、原告主張：被告於民國110年3月27日12時54分許，駕駛車牌
    號碼0000-00號自用小客車（下稱肇事車輛），自臺中市○○
    區○○路0號前倒車行駛至立元路時，因倒車未注意其他車輛
    安全，不慎碰撞原告所有，並由訴外人黃安琪所駕駛而靜停
    放在該路段路旁之車牌號碼00-0000號自用小客車(下稱系爭
    車輛)，造成系爭車輛受損，經送修復後，共計支出修理費
    用新臺幣（下同）58,905元（含零件費用52,905元、拆裝、
    烤漆工資共6,000元），原告已扣除零件折舊（按零件以超
    過5年計算折舊後為5,291元，元以下四捨五入），又被告雖
    為本件車禍事故之肇事主因，惟系爭車輛駕駛者亦有未依規
    定停車且影響行車動線之違規行為，而應負3成之過失責任
    ，故僅向被告請求前開修復必要費用之7成金額，被告應賠
    償原告之金額為7,904元（計算式：11,291元×0.7＝7,904元
    ）等情，業據原告提出估價單為證，並有臺中市政府警察局
    霧峰分局道路交通事故現場圖、A3類道路交通事故調查報告
    表、補充資料表、臺中市政府警察局道路交通事故初步分析
    研判表、暨現場、車損照片共24幀、公路監理電子閘門資料
    等件在卷可稽；此外，被告對於原告主張之上開事實，已於
    相當時期受合法之通知，而於言詞辯論期日不到場，本院審
    酌前開證據，堪認原告前揭主張屬實。從而，原告依民法侵
    權行為之法律關係請求被告給付如主文第1項所示之金額及
    利息，為有理由，應予准許。
二、本件係適用小額程序所為被告敗訴之判決，應依職權宣告假
    執行；併於訴訟費用裁判同時，確定其費用額如主文第2項
    所示。
三、訴訟費用負擔及假執行宣告之依據：民事訴訟法第78條、第
    436條之19第1項、第436條之20。
中　　華　　民　　國　　110 　年　　11　　月　　29　　日
                  臺灣臺中地方法院臺中簡易庭
                                  法　官　林士傑
以上為正本，係照原本作成。
如不服本判決，應於送達後廿日內，以判決違背法令為理由，向
本院提出上訴狀並表明上訴理由（上訴理由應表明一、原判決所
違背之法令及其具體內容；二、依訴訟資料可認為原判決有違背
法令之具體事實），如於本判決宣示後送達前提起上訴者，應於
判決送達後廿日內補提上訴理由書（須附繕本）。
中　　華　　民　　國　　110 　年　　11　　月　　29　　日
                                  書記官　楊均謙